【裁判字號】    95,抗,124
【裁判日期】    950918
【裁判案由】    本票裁定
【裁判全文】
臺灣桃園地方法院民事裁定               95年度抗字第124號
抗  告  人  丙○○○
        原名賴素美）住桃園縣.
相  對  人  乙○○○
            甲○○
上列抗告人因與相對人乙○○○、甲○○間本票裁定事件，對於
民國95年7 月26日本院簡易庭95年度票字第10011 號裁定提起抗
告，裁定如下：
    主  文
抗告駁回。
抗告程序費用新台幣壹仟元由抗告人負擔。
    理  由
一、本件抗告意旨略以：本票發票人經為免除作成拒絕證書之記
    載時，執票人得不請求作成拒絕證書而行使追索權，然執票
    人在行使追索權前，仍應於法定期限內為付款之提示，本件
    執票人於到期日前未向抗告人為提示及催討，卷內無提示催
    討之證據，且本票之債權亦非新台幣（下同）2,000,000 元
    ，為此提起抗告，原裁定應予廢棄云云。
二、按執票人向本票發票人行使追索權時，得聲請法院裁定後強
    制執行，票據法第123 條定有明文。次按本票執票人，依票
    據法第123 條規定，聲請法院裁定許可對發票人強制執行，
    性質上係屬非訟事件，此項聲請之裁定及抗告法院之裁定，
    僅依非訟事件程序以審查強制執行許可與否，並無確定實體
    上法律關係存否之效力，如發票人就票據債務之存否有爭執
    時，應由發票人另提起確認之訴，以資解決（最高法院56年
    台抗字第714 號、57年台抗字第76號判例要旨可參）。又本
    票若載明免除作成拒絕證書，則執票人聲請裁定准予強制執
    行時，自毋庸提出已為付款提示之證據。且本票執票人依票
    據法第123 條規定向本票發票人行使追索權，聲請法院裁定
    准予強制執行，係屬非訟事件，對於此項聲請所為裁定，僅
    依非訟事件程序，就本票形式上之要件是否具備予以審查為
    已足。發票人如主張執票人未為提示，依票據法第124 條準
    用同法第95條但書之規定，應由其負舉證之責（最高法院84
    年度台抗字第22號判決要旨可參）。
三、本件相對人於原審主張其執有抗告人所簽發免除作成拒絕證
    書之本票乙紙，內載票面金額2,000,000 元，發票日為91年
    9 月14日、到期日為93年9 月14日，經相對人為提示後未獲
    付款，為此依票據法第123 條規定聲請裁定就積欠之2,000,
    000 元及自到期日起至清償日止之利息許可強制執行等情，
    已據其提出本票1 紙為證據。經查：相對人提出之該紙系爭
    本票，已記載發票人、發票日、票面金額，其記載之付款地
    桃園縣平鎮市○○路○ 段72號乃本院轄區，則原審裁定予以
    准許，形式上審查即無不合。抗告意旨仍執前詞，指摘原裁
    定不當，求為廢棄，非有理由，應予駁回。
四、據上論結，本件抗告為無理由，依非訟事件法第46條、第21
    條第2 項，民事訴訟法第495 條之1 第1 項、第449 條第1
    項、第95條、第78條，裁定如主文。
中    華    民    國    95    年     9    月    18    日
                民事第一庭  審判長法  官  郭琇玲
                                  法  官  吳爭奇
                                  法  官  卓立婷
以上正本係照原本作成。
本裁定除以適用法規顯有錯誤為理由，並經本院許可外，不得再
抗告。如提起再抗告，應於收受後10日內，向本院提出再抗告狀
，並繳納再抗告費新台幣1,000 元。
中    華    民    國    95    年    9     月    19    日
                                  書記官  冒佩妤


司法院資訊處製作；財團法人民間司法改革基金會備份。
